臺灣臺北地方法院交通事件裁定　　 　96年度交聲字第1016號
原處分機關　交通部公路總局臺北區監理所
異議人　即
受 處分 人　丁○○
上列異議人即受處分人因違反道路交通管理處罰條例案件，對於
交通部公路總局臺北區監理所中華民國九十六年八月十日所為之
處分（原處分案號：北監營裁字裁四０—Ｚ00000000、
北監營裁字裁四０—Ｚ00000000號），聲明異議，本院
裁定如下：
    主      文
異議均駁回。
    理      由
一、按汽車駕駛人駕駛大貨車，於駕駛執照吊扣期間駕車者，汽
    車所有人及駕駛人各處新臺幣（下同）四萬元以上八萬元以
    下罰鍰，並當場禁止其駕駛，且吊銷其駕駛執照，道路交通
    管理處罰條例第二十一條之一第一項第七款、第二項定有明
    文；又汽車行駛於高速公路時，不遵使用規則、禁止、行車
    管制及管理事項之管制規則而違規停車者，處汽車駕駛人三
    千元以上六千元以下罰鍰，並記違規點數一點，道路交通管
    理處罰條例第三十三條第一項第八款及第六十三條第一項第
    一款亦有明文。
二、本件異議人即受處分人丁○○於駕駛執照吊扣期間，仍於民
    國九十六年六月十六日上午，駕駛新宏順交通股份有限公司
    所有之車牌號碼四六０—ＨＣ號營業用大客車，行駛於國道
    三號高速公路，嗣於同日上午六時三十二分，將該大貨車臨
    時停放在國道三號高速公路安坑入口匝道外側路肩，後方亦
    未放置警告標誌，即在車內睡覺休息，遭原舉發機關即內政
    部警政署高速公路警察局第九警察對員警丙○○、甲○○發
    現，分別以異議人有違反道路交通管理處罰條例第二十一條
    之一第一項第七款之違規行為，掣發公警局交字第Ｚ000
    00000號舉發違反道路交通管理事件通知單，及有違反
    同條例第三十三條第一項第八款規定之違規行為，掣發公警
    局交字第Ｚ00000000號舉發違反道路交通管理事件
    通知單予以舉發。嗣異議人於舉發通知單上所載應到案日期
    即九十六年七月一日前向原處分機關提出申訴，經原處分機
    關函請原舉發機關調查結果，仍認異議人有上開違規行為，
    原處分機關乃依道路交通管理處罰條例第二十一條之一第一
    項第五款、第二項及違反道路交通管理事件統一裁罰基準表
    等規定，於九十六年八月十日以北監營裁字裁四０—Ｚ00
    000000號裁決書裁處六萬元罰鍰，吊銷駕駛執照一年
    ，及依道路交通管理處罰條例第三十三條第一項第八款、第
    六十三條第一項第一款及違反道路交通管理事件統一裁罰基
    準表等規定，於九十六年八月十日以北監營裁字裁四０—Ｚ
    00000000號裁決書裁處三千元罰鍰，並記違規點數
    一點。
三、異議人聲明異議意旨略以：伊係職業大貨車駕駛，載運水果
    南來北往，前因違規點數半年超過六點，自九十六年六月十
    一日起至同年七月十日止遭吊扣駕駛執照一個月，故該段期
    間均擔任助手負責搬運貨物，由司機乙○○載運往返，本案
    舉發之日，係由乙○○駕車由臺東載運水果至臺北果菜市場
    卸貨，當日上午五時許卸貨後，乙○○表示要回家拿換洗衣
    物，而其住處大貨車難以停放，故將大貨車停放在國道三號
    高速公路安坑入口匝道外側路肩，伊就在助手位置上睡覺休
    息，嗣經員警發覺後，已當場向員警表示並非伊所駕駛，而
    係他人駕車，況伊仍處於駕駛執照吊扣期間，如因此受裁罰
    ，駕駛執照恐遭吊銷，並有高額罰鍰，希望免予處罰云云。
四、經查：
　(一)異議人之駕駛執照自九十六年六月十一日起至同年七月十日
    止遭吊扣，而新宏順交通公司所有之車牌號碼四六０—ＨＣ
    號營業用大客車，於九十六年六月十六日上午六時三十二分
    許，臨時停放在國道三號高速公路安坑入口匝道外側路肩，
    後方亦未放置警告標誌，異議人當時獨自在車內助理位置上
    睡覺休息，嗣為員警掣單舉發等情，業據異議人於本院調查
    中供認不諱，並經證人丙○○及甲○○於本院調查中結證在
    卷，堪信為真實。
  (二)異議人雖辯稱當日並非伊駕車北上，而係乙○○所駕駛云云
    。然異議人於本案舉發當時原係向員警辯稱：「因為我家住
    在這邊，我要等八點我太太起來，拿東西給我」云云，此有
    證人丙○○及甲○○提出之錄音蒐證光碟一張存卷供參，並
    經本院於九十六年十月十六日勘驗屬實，有勘驗筆錄一件附
    卷可稽；復於向原處分機關提出申訴時辯稱：「因司機回家
    洗澡換衣服，所以把四六０—ＨＣ車子停在國三公路安坑交
    流道下入口空地，此時國道警察先生到，而本人也在助手位
    子上睡覺，這時警察先生叫門，下車要開罰單，我說司機回
    家洗澡換衣服，於是我趕緊打電話給司機，司機從家裡到停
    車的地方十至十五分鐘」云云，此有交通部公路總局臺北區
    監理所交通違規案件陳述書一件在卷可參，則異議人所辯前
    後顯然不同，尚難信實。
  (三)又證人乙○○於本院調查中結證稱：「我是去年十二月受雇
    於異議人做水果運輸」、「平常兩個人都有在開，誰累誰開
    」、「當天我們從台東開車上來，一路上是我在開車先去三
    重果菜市場卸完貨，然後異議人說他有事情要回家，順便洗
    澡，我說好，然後就把車子開到安坑交流道就是舉發地點，
    然後之前是他先回去洗澡，洗完之後，換我回去洗澡，就被
    警察查獲」、「異議人的太太騎機車在匝道上接異議人載送
    他回去洗澡，洗完之後，他太太載送他過來，換接我回去洗
    澡」、「異議人當天上午沒有打電話給我」、「我在臺北沒
    有住家」等語（見本院九十六年十月一日訊問筆錄）。則查
    ，證人乙○○所稱由異議人之妻騎乘機車至高速公路匝道分
    別載運異議人及證人乙○○返家洗澡一節，實與常情迥異。
    而異議人於遭員警取締及向原處分機關提出申訴時，從未提
    及其妻騎機車載證人返家洗澡之事，且異議人提出申訴時陳
    稱證人係返家洗澡換衣服，但證人乙○○在臺北既無住處，
    如何返家換洗？又本院詰之證人乙○○有關異議人之妻當日
    所騎乘之機車顏色及車型，證人乙○○證稱：係紅色九十Ｃ
    Ｃ車款，廠牌不詳等語（見本院九十六年十月一日訊問筆錄
    ），惟異議人當庭陳稱其妻騎乘之機車為黑色（見本院九十
    六年十月一日訊問筆錄），則如證人乙○○當日確由異議人
    之妻載運返家洗澡，以舉發當時夏季清晨日光，應可清楚辨
    識機車外型及顏色，何以就此明顯可見之特徵竟記憶錯誤？
    凡此均可見證人乙○○之證詞與異議人所辯顯有不符，徵諸
    證人乙○○自承受雇於異議人，二人具有上下隸屬關係，堪
    信證人乙○○之證詞應係迴護異議人之詞，不足採信。故異
    議人所辯均為卸責之詞，洵非可採，本件應係由異議人自行
    駕車，恐因連夜長途駕駛體力不濟，而於九十六年六月十六
    日上午六時三十二分許，將該大貨車臨時停放在國道三號高
    速公路安坑入口匝道外側路肩，後方亦未放置警告標誌，即
    獨自在車內助理位置上睡覺休息等情，應可認定。
五、綜上所述，異議人確實有於駕駛執照吊扣期間，於前述時地
    駕駛上開大貨車，並在高速公路匝道不遵守行車管制及管理
    事項之管制規則而停車之違規行為，從而原處分機關分別依
    道路交通管理處罰條例第二十一條之一第一項第七款、第二
    項與違反道路交通管理事件統一裁罰基準表等規定，於九十
    六年八月十日以北監營裁字裁四０—Ｚ00000000號
    裁決書裁處六萬元罰鍰，吊銷駕駛執照一年，及依道路交通
    管理處罰條例第三十三條第一項第八款、第六十三條第一項
    第一款及違反道路交通管理事件統一裁罰基準表等規定，於
    九十六年八月十日以北監營裁字裁四０—Ｚ0000000
    0號裁決書裁處三千元罰鍰，並記違規點數一點，並無違誤
    。
    本件異議人之異議，均無理由，應予駁回。
據上論斷，依道路交通案件處理辦法第十九條，裁定如主文。
中　華　　　民　　　國　　96　　年　　10　　月   26   日
                      臺灣臺北地方法院交通法庭
                          法　官 郭顏毓
右正本證明與原本無異。
如不服本裁定，應於裁定送達後5日內向本院提出抗告狀。
                          書記官 潘文賢
中　　華　　民　　國　　96　　年　　11　　月　　1 　　日
